【裁判字號】    97,交易,138
【裁判日期】    970721
【裁判案由】    過失傷害
【裁判全文】
臺灣彰化地方法院刑事判決             97年度交易字第138號
公  訴  人  臺灣彰化地方法院檢察署檢察官
被      告  乙○○
上列被告因過失傷害案件，經檢察官提起公訴 (97年度調偵字第
235號)，本院判決如下：
    主  文
乙○○因過失傷害人，處有期徒刑月，如易科罰金以新臺幣壹
千元折算壹日。
    犯 罪 事 實
一、乙○○於民國96年10月13日上午，駕駛車牌號碼6456－HE號
    自用小貨車，沿彰化縣北斗鎮○○路，由北往南方向行駛，
    於同日7時30分許，行經該路段與斗苑路交岔路口時，本應
    遵守燈光號誌之指示行車、轉彎，且依當時天候晴、日間有
    自然光、柏油乾燥路面、無缺陷亦無障礙物、視距良好、行
    車管制號誌正常，並無不能注意之情形，竟於左轉箭頭綠燈
    尚未顯示之際即貿然左轉斗苑路，適有甲○騎乘車牌號碼
    7GG－285號機車，沿彰化縣北斗鎮○○路，由南往北方向行
    駛，並依綠燈號誌指示通過上開交岔路口，乙○○因避煞不
    及，所駕駛之車輛左前車頭撞擊甲○騎乘之機車左側車身，
    使甲○人車倒地，受有左側股骨頸骨折之傷害。乙○○於肇
    事後，張永成於肇事後，於未被有偵查犯罪職權之機關或公
    務員發覺前，即向據報前來處理之警員表示其為肇事者，自
    首犯行並接受裁判。
二、案經甲○訴由彰化縣警察局北斗分局報請臺灣彰化地方法院
    檢察署檢察官偵查起訴。
    理  由
一、本案全部卷證所涵括之供述證據及非供述證據，公訴人、被
    告均不爭執其證據能力，而依刑事訴訟法第159 條之5 規定
    「被告以外之人於審判外之陳述，雖不符前四條之規定，而
    經當事人於審判程序同意作為證據，法院審酌該言詞陳述或
    書面陳述作成時之情況，認為適當者，亦得為證據。當事人
    、代理人或辯護人於法院調查證據時，知有第一百五十九條
    第一項不得為證據之情形，而未於言詞辯論終結前聲明異議
    者，視為有前項之同意」，是後述所引用證據之證據能力均
    無疑義，合先敘明。
二、上揭犯罪事實，業據被告乙○○於警、偵訊中及本院審理時
    均坦承不諱，核與證人即告訴人甲○證述之情節大致相符，
    並有彰化縣警察局北斗分局道路交通事故現場圖、調查報告
    表 (一)( 二)各1紙、現場照片八張附卷可稽；而告訴人因
    本件車禍受有左側股骨頸骨折之傷害，亦有財團法人彰化基
    督教醫院診斷書在卷可佐，足見被告上開自白核與事實相符
    ，洵堪採信。
二、按汽車行駛至交岔路口，其行進、轉彎，應遵守燈光號誌或
    交通警察之指示，道路交通安全規則第102條第1項第1款定
    有明文，被告為已考領駕照之駕駛人，對上開規定自應知之
    甚詳，而依卷附道路交通事故調查報告表所載，事發當時天
    候晴、日間有自然光、柏油乾燥路面、無缺陷亦無障礙物、
    視距良好、行車管制號誌正常，並無不能注意情事，以當時
    之主客觀狀況，被告行進方向之左轉箭頭綠燈尚未顯示，表
    示尚不得左轉，被告猶貿然左轉，以致於交岔路口內與告訴
    人發生碰撞而肇事，其對本件事故之發生為有過失，至為明
    確。又告訴人因本件車禍受有上開傷害，被告上開過失行為
    與告訴人所受傷害間，亦顯具有相當因果關係。從而，本件
    事證已臻明確，被告上開過失傷害之犯行堪予認定。
三、核被告所為，係犯刑法第284條第1項前段之過失傷害罪。按
    同法第62條所謂自首，祇以犯人在犯罪未發覺之前，向該管
    公務員申告犯罪事實，而受裁判為已足，並不以使用「自首
    」字樣或言明「自首」並「願受裁判」為必要，最高法院63
    年度臺上字第1101號判例意旨參照。經查，被告於肇事後，
    有偵查犯罪權限之公務員發覺犯罪前，即向前往處理之員警
    表示其為肇事者，自首並願接受裁判，有卷附之自首情形紀
    錄表在卷可按，應依刑法第62條前段之規定減輕其刑。爰審
    酌本件車禍係因被告貿然違規左轉所致，被告過失情節重大
    ，且告訴人因而受有骨折之傷害，已影響其日常生活，所生
    損害非輕，惟參酌被告並無前科，素行良好，有臺灣高等法
    院被告前案紀錄表可按，被告犯後亦坦承犯行，態度尚佳，
    其雖尚未與告訴人達成民事和解，然係因雙方對和解金額認
    知差距懸殊，暨斟酌被告願意給付之和解金額等一切情狀，
    量處如主文所示之刑，並諭知易科罰金之折算標準。
據上論斷，應依刑事訴訟法第299 條第1 項前段，刑法第284 條
第1 項前段、第62條前段、第41條第1 項前段，刑法施行法第 1
條之1第1項、第2項前段，判決如主文。
本案經檢察官黃淑媛到庭執行職務。
中    華    民    國    97    年    7    月    21    日
                       交通法庭      法  官  簡璽容
以上正本證明與原本無異。
如不服本判決，應於判決送達後10日內，向本院提出上訴書狀，
上訴書狀應「敘述具體上訴理由」，並按他造當事人之人數附繕
本。「切勿逕送上級法院」。
告訴人或被害人對於判決如有不服具備理由請求檢察官上訴者，
其上訴期間之計算係以檢察官收受判決正本之日期為準。
中    華    民    國    97    年    7    月    21    日
                                     書記官  陳錫威
附錄本案論罪科刑法條全文：
中華民國刑法第284條
（過失傷害罪）
因過失傷害人者，處6月以下有期徒刑、拘役或5百元以下罰金，
致重傷者，處1年以下有期徒刑、拘役或5百元以下罰金。
從事業務之人，因業務上之過失傷害人者，處1年以下有期徒刑
、拘役或1千元以下罰金，致重傷者，處3年以下有期徒刑、拘役
或2千元以下罰金。


司法院資訊處製作；財團法人民間司法改革基金會備份。
